臺灣桃園地方法院刑事判決　　　　　　 94年度簡上字第177號
上　訴　人
即　被　告　甲○○
上列上訴人即被告因竊盜案件，不服本院94年度桃簡字第657 號
中華民國94年9 月30日第一審簡易判決（聲請簡易判決處刑案號
：台灣桃園地方法院檢察署94年度偵字第2709號），提起上訴，
本院管轄之第二審合議庭判決如下：
    主  文
上訴駁回。
    事      實
一、甲○○意圖為自己不法之所有，於民國九十三年十二月九日
    上午五時三十分，在桃園縣桃園市○○路三號「錢櫃KTV 」
    大廳內，乘乙○○去上廁所之際，自乙○○所有置於沙發上
    之皮包內竊取摩托羅拉廠牌，序號00000000000
    0000號行動電話一支暨電話號碼0000000000
    號用戶識別卡一枚，得手後步出「錢櫃KTV 」購買香煙，繼
　  而返回該店唱歌作樂，嗣經乙○○調閱該店錄影帶發覺上情
    時，適見甲○○在店內，即報警當場查獲，並扣得前開行動
　　電話一支暨用戶識別卡一枚。
二、案經桃園縣政府警察局大溪分局報告臺灣桃園地方法院檢察
    署檢察官聲請簡易判決處刑。
    理      由
一、訊據被告甲○○坦承於前揭時、地將上開拿取上開手機之事
    實，惟矢口否認有竊盜犯行，辯稱：伊誤以為上開皮包是其
    朋友「阿賴」所有，欲與「阿賴」惡作劇所以才故意將皮包
    內之行動電話藏起來，且即便該皮包確實不是「阿賴」所有
    ，也應是侵占遺失物，伊並無竊盜之犯意云云。然查：被告
    所拿之上開手機，係被害人乙○○所有，且係因被害人欲上
    廁所而暫時將皮包及手機置於該處，業據被害人乙○○於本
    院審理時證述明確（見本院卷第六四頁），並有贓物認領保
    管單一紙在卷可憑，凡此均足證上開手機並非無主物、遺失
    物或離本人所持有之物。本件上訴人客觀上既有未得所有人
    同意即逕行將該手機置於自己實力支配之下之行為，顯見其
    主觀上必有瓦解所有人監督管領狀態而僭行所有權人地位之
    心態，故難謂其無竊盜之犯意。是被告所辯，不足採信，其
    竊盜之犯行堪以認定。
二、核被告所為，係犯刑法第三百二十條第一項之竊盜罪。原審
    適用刑事訴訟法第四百四十九條第一項前段、第四百五十四
    條第二項，刑法第三百二十條第一項、第四十一條第一項前
    段，罰金罰鍰提高標準條例第一條前段、第二條規定，處有
    期徒刑四月，如易科罰金以三百元折算一日，經核認事用法
    均無不合，量刑亦屬妥適。被告上訴為無理由，應予駁回。
據上論斷，應依刑事訴訟法第四百五十五條之一第一項、第三項
、第三百六十四條、第三百六十八條，判決如主文。
本案經檢察官蔡孟利到庭執行職務
中　　華　　民　　國　　94　　年　　11　　月　　22　　日
　　　　　　　　　刑事第一庭  審判長法  官  曾淑華
                                    法  官  黃梅淑
                                    法　官　朱美璘
以上正本證明與原本無異
不得上訴
                                    書記官　楊鳳滿
中　　華　　民　　國　　94　　年　　11　　月　　23　　日
附錄本案論罪科刑法條全文：
刑法第三百二十條
意圖為自己或第三人不法之所有，而竊取他人之動產者，為竊盜
罪，處五年以下有期徒刑、拘役或五百元以下罰金。
意圖為自己或第三人不法之利益，而竊佔他人之不動產者，依前
項之規定處斷。
前二項之未遂犯罰之。
